臺灣花蓮地方法院刑事判決　　　　　　　 96年度訴字第307號
公　訴　人　臺灣花蓮地方法院檢察署檢察官
被　　　告　乙○○
選任辯護人　蔡文欽律師
被　　　告　丁○○
指定辯護人　本院公設辯護人丙○
上列被告因違反毒品危害防制條例案件，經檢察官提起公訴（96
年度偵字第1877、3175號）及於審理時就移送併案審理部分（96
年度偵字第3718號）改為追加起訴，本院判決如下：
    主  文
乙○○販賣第一級毒品，拾罪，各處如附表一主文欄所示之刑；
又販賣第二級毒品，參罪，各處如附表二主文欄所示之刑；又轉
讓第一級毒品，累犯，處有期徒刑壹年，減為有期徒刑陸月；又
轉讓第一級毒品，累犯，處有期徒刑捌月，減為有期徒刑肆月。
應執行有期徒刑貳拾伍年，販賣第一級毒品所得共新台幣貳萬壹
仟貳佰元、販賣第二級毒品所得共新台幣陸仟元均沒收，如全部
或一部不能沒收時，均以其財產抵償之，扣案之分裝袋伍小包沒
收，未扣案之0000000000號行動電話壹支沒收，如不
能沒收時，追徵其價額。
丁○○販賣第二級毒品，伍罪，各處如附表二主文欄所示之刑。
應執行有期徒刑玖年，販賣第二級毒品所得共新台幣玖仟元沒收
，如全部或一部不能沒收時，以其財產抵償之，扣案之分裝袋伍
小包沒收，未扣案之0000000000號行動電話壹支沒收
，如不能沒收時，追徵其價額。
    事  實
一、乙○○曾因違反毒品危害防制條例案件，經本院分別判處有
    期徒刑9月、1年確定，甫於民國94年11月28日縮刑期滿執行
    完畢。丁○○前因違反毒品危害防制條例案件、竊盜案件，
    經本院分別判處有期徒刑9月、2年2 月確定，並裁定應執行
    有期徒刑2 年10月確定，甫於95年12月15日縮刑期滿執行完
    畢。
二、乙○○基於販賣第一級毒品海洛因牟利之犯意，以0000-000
    000 號行動電話（非其所有）與胡發枝、唐東義連繫交易毒
    品之時間、地點及金額，以0000-000000 號行動電話（非其
    所有）與許澤仁、陳承宗連繫交易毒品之時間、地點及金額
    後，於附表一所示之時間、地點，分別販賣海洛因予胡發枝
    2 次、唐東義3次、姓名不詳綽號「偉任」之成年男子1次、
    許澤仁（移送併案意旨書之附表誤載為許澤元）3 次、陳承
    宗1 次（詳細販賣時間、地點、販毒所得均如附表一所示，
    蒞庭檢察官已補充販毒所得金額如附表一所示、補充乙○○
    販賣予唐東義之時間、地點及金額如移送併案意旨書附表編
    號一所載，並減縮移送併案意旨書附表編號四所載販賣海洛
    因與安非他命予楊宗霖部分之事實）。
三、乙○○與丁○○共同基於販賣第二級毒品安非他命牟利之犯
    意聯絡，於附表二編號一至三所示之時間、地點，以丁○○
    所有0000000000號行動電話（未扣案）作為與黃河亮聯絡販
    毒之工具，共同販賣安非他命予黃河亮3 次；丁○○復自行
    基於販賣安非他命牟利之犯意，以上開行動電話與胡萬寶聯
    繫後，於附表二編號四、五所示之時間、地點，販賣安非他
    命予胡萬寶2 次（詳細販賣時間、地點、販毒所得均如附表
    二所示，蒞庭檢察官已減縮其等共同販賣安非他命予林天送
    部分）。
四、乙○○自95年11月間某日起至96年1 月初止，因其與吳淑華
    為男女朋友關係，並知悉吳淑華有吸食海洛因之習慣，乃基
    於吳淑華有需要施用海洛因即予以無償提供其施用之接續犯
    意，於上開期間，在花蓮市地區，每日約3 次，均轉讓微量
    之海洛因予吳淑華施用（轉讓海洛因之重量共計約1 公克多
    ）（蒞庭檢察官已補充犯罪事實如上）。另於96年1月2日，
    在花蓮市○○路82巷50號，無償轉讓微量海洛因予賴清河施
    用。
五、嗣於96年4月12日下午4時許，經警在花蓮縣吉安鄉○○路上
    ，將乙○○拘提到案，並扣得其所有預備供販賣第一級與第
    二級毒品所用之分裝袋5小包。
六、案經花蓮縣警察局花蓮分局、吉安分局報告臺灣花蓮地方法
    院檢察署檢察官偵查起訴及追加起訴（原係移送併案審理，
    於審理時經蒞庭檢察官就部分事實改為追加起訴）。
    理  由
壹、證據能力
一、按刑事訴訟法第159條第1項規定：被告以外之人於審判外之
    言詞或書面陳述，除法律有規定者外，不得作為證據。被告
    以外之人於偵查中向檢察官所為之陳述，除顯有不可信之情
    況者外，得為證據，同法第159條之1第2 項定有明文。又按
    被告以外之人於審判外之陳述，雖不符刑事訴訟法第159 條
    之1至159條之4 之規定，而經當事人於審判程序同意作為證
    據，法院審酌該言詞陳述或書面陳述作成時之情況，認為適
    當者，亦得為證據；當事人、代理人或辯護人於法院調查證
    據時，知有第159條第1項不得為證據之情形，而未於言詞辯
    論終結前聲明異議者，視為有前項之同意，同法第159條之5
    亦定有明文。
二、查被告乙○○、丁○○及其等辯護人均同意同案被告丁○○
    、證人胡發枝、唐東義、黃河亮、胡萬寶、許澤仁、陳承宗
    、吳淑華、賴清河於警詢及偵查之陳述作為證據（見本院96
    年10月19日準備程序筆錄），本院審酌其等作證時所處之狀
    況，並無有受外力不當干擾之情事，且無顯有不可信之情形
    ，均認為適當，故依刑事訴訟法第159條之1第2項、第159條
    之5第1項、第2 項之規定，其等於警詢及偵查中之陳述均有
    證據能力，合先敘明。
貳、實體部分：
一、上開犯罪事實，業據被告乙○○、丁○○於本院審理時坦承
    不諱，核與證人胡發枝、唐東義、黃河亮、胡萬寶、許澤人
    、陳承宗、吳淑華、賴清河於警詢及偵查中所證述之情節大
    致相符，並有與被告及上開證人所述相符之卷附電話監聽譯
    文3份（見警卷A1第155頁以下、96年度他字第421號第18-35
    頁、96年度偵字第3718號卷第23-31頁、第38-41頁、第59-6
    1頁、第67頁、本院卷第188-199頁）、通訊監察書及扣案之
    監聽錄音帶可參。是被告二人之自白與事實相符，應堪採信
    。此外，復有扣案之分裝袋5 小包足稽。本件事證明確，被
    告二人犯行洵堪認定，應依法論科。
二、核被告乙○○如附表一所為，均係犯毒品危害防制條例第4
    條第1 項之販賣第一級毒品罪。被告乙○○、丁○○如附表
    二所為，均係犯毒品危害防制條例第4條第2項之販賣第二級
    毒品罪。被告乙○○另犯毒品危害防制條例第8條第1項之轉
    讓第一級毒品罪。被告乙○○每次販賣前後持有第一級毒品
    、第二級毒品之低度行為；被告乙○○每次轉讓前持有第一
    級毒品之低度行為；被告丁○○每次販賣前後持有第二級毒
    品之低度行為，均為販賣或轉讓之高度行為所吸收，不另論
    罪。被告二人就附表二編號一至三之犯行，有犯意聯絡與行
    為分擔，為共同正犯。被告乙○○於其與吳淑華為男女朋友
    關係期間，因吳淑華有施用海洛因之習慣，而基於吳淑華需
    施用海洛因之際即無償提供予吳淑華施用之單一犯意，於該
    期間，持續每日約轉讓 3次微量海洛因予吳淑華施用，係接
    續犯，僅論以一罪。又被告乙○○10次販賣海洛因之犯行、
    3次販賣安非他命之犯行；被告丁○○5次販賣安非他命之犯
    行；被告乙○○轉讓海洛因予吳淑華與賴清河之犯行，均犯
    意各別，行為互殊，皆應予分論併罰之。再被告二人有事實
    欄所載之前科及執行紀錄，此有台灣高等法院被告前案紀錄
    表2份在卷可參，其等於5年內再犯本件均為有期徒刑以上之
    罪，均為累犯，依法就法定本刑為有期徒刑、併科罰金部分
    遞加重其刑（就販賣第一級毒品罪之法定刑為無期徒刑、死
    刑部分，及販賣第二級毒品罪之無期徒刑部分不得加重）。
    被告乙○○所犯販賣第一級毒品罪之法定刑為最輕本刑無期
    徒刑以上之重罪，然其每次販賣海洛因之所得均不高，且於
    犯後均坦承犯行，勇於認錯，故本院認對被告乙○○科以上
    開法定最低度之刑，猶嫌過重，在客觀上足以引起一般同情
    ，足可憫恕，依刑法第59條之規定，減輕其刑，並依法先加
    後減之。爰審酌被告二人前有如事實欄所載之前科紀錄，此
    有台灣高等法院被告前案紀錄表二份在卷可參，二人均素行
    不佳，竟均不知悔悟，為謀取私利，販賣第一、二級毒品予
    他人，影響國民健康甚鉅，其販賣毒品之次數、所得利益，
    被告乙○○轉讓海洛因之次數、其等犯罪之動機、手段、所
    生危害，及犯後均坦承犯行之態度等一切情狀，各量處如主
    文所示之刑，並定其應執行刑。末查，被告乙○○二次轉讓
    海洛因予吳淑華、賴清河部份，其犯罪時間均在96年4月24
    日以前，所犯合於中華民國96年罪犯減刑條例第2條第1項第
    3款之規定，皆減其宣告刑2 分之1，並就應減刑之罪與不得
    減刑之罪，定其應執行刑。
三、被告二人販賣海洛因與安非他命所得（如附表一、二所示）
    ，均應依毒品危害防制條例第19條第1 項之規定沒收之，如
    全部或一部不能沒收時，以其財產抵償之。扣案之分裝袋5
    小包，係被告乙○○預備供販賣第一級與第二級毒品所用之
    物，且為被告乙○○所有，爰依刑法第38條第1項第2款宣告
    沒收。未扣案之0000000000號行動電話，係被告丁○○、乙
    ○○販賣安非他命所用之物，且為被告丁○○所有，業據被
    告丁○○於警詢時供承在卷，應依同條例第19條第1 項之規
    定宣告沒收，如不能沒收時，追徵其價額。至被告乙○○用
    以販賣海洛因所用之0000000000號、0000000000號行動電話
    ，被告乙○○否認為其所有，卷內亦無證據證明為被告乙○
    ○所有，自無從宣告沒收，附此敘明。
據上論斷，應依刑事訴訟法第299條第1項前段，毒品危害防制條
例第4條第1項、第2項、第8條第1項、第19條第1項，刑法第11條
前段、第47條第1項、第59條、第38條第1項第2款、第51條第5款
，中華民國96年罪犯減刑條例第2條第1項第3款、第7條、第11條
，判決如主文。
本案經檢察官甲○○到庭執行職務。
中　　華　　民　　國　　96　　年　　11　　月　　12　　日
　　　　　　　　　刑事第三庭    審判長法　官　李世華
                                      法  官  張嘉芬
                                      法  官  許乃文
上列正本證明與原本無異。
如對本判決不服，應於送達後10日內，向本院提出上訴狀。
（上訴狀應記載具體上訴理由並應抄附繕本）
中　　華　　民　　國　　96　　年　　11　　月　　12　　日
                                      書記官
附表一：販賣第一級毒品海洛因：
┌──┬────┬────┬───┬───┬─────────────────┐
│編號│時   間 │地    點│販毒  │販毒  │主文                              │
│    │        │        │對象  │所得  │                                  │
├──┼────┼────┼───┼───┼─────────────────┤
│ 一 │95年12月│花蓮市立│胡發枝│4000元│乙○○販賣第一級毒品，累犯，處有期│
│    │13日    │殯儀館附│      │      │徒刑拾伍年肆月，販賣第一級毒品所得│
│    │        │近      │      │      │新台幣肆仟元沒收，如全部或一部不能│
│    │        │        │      │      │沒收時，以其財產抵償之，扣案之分裝│
│    │        │        │      │      │袋伍小包沒收。                    │
├──┼────┼────┤      ├───┼─────────────────┤
│ 二 │95年12月│花蓮市更│      │7000元│乙○○販賣第一級毒品，累犯，處有期│
│    │17日    │生日報籃│      │      │徒刑拾伍年伍月，販賣第一級毒品所得│
│    │        │球場    │      │      │新台幣柒仟元沒收，如全部或一部不能│
│    │        │        │      │      │沒收時，以其財產抵償之，扣案之分裝│
│    │        │        │      │      │袋伍小包沒收。                    │
├──┼────┼────┼───┼───┼─────────────────┤
│ 三 │95年12月│花蓮市重│唐東義│500元 │乙○○販賣第一級毒品，累犯，處有期│
│    │11日    │慶路與和│      │      │徒刑拾伍年貳月，販賣第一級毒品所得│
│    │        │平路交會│      │      │新台幣伍佰元沒收，如全部或一部不能│
│    │        │處      │      │      │沒收時，以其財產抵償之，扣案之分裝│
│    │        │        │      │      │袋伍小包沒收。                    │
├──┼────┼────┤      ├───┼─────────────────┤
│ 四 │95年12月│花蓮市美│      │1000元│乙○○販賣第一級毒品，累犯，處有期│
│    │15日    │琪飯店對│      │      │徒刑拾伍年貳月，販賣第一級毒品所得│
│    │        │面      │      │      │新台幣壹仟元沒收，如全部或一部不能│
│    │        │        │      │      │沒收時，以其財產抵償之，扣案之分裝│
│    │        │        │      │      │袋伍小包沒收。                    │
├──┼────┼────┤      ├───┼─────────────────┤
│ 五 │95年12月│花蓮市重│      │3000元│乙○○販賣第一級毒品，累犯，處有期│
│    │19日    │慶路與和│      │      │徒刑拾伍年參月，販賣第一級毒品所得│
│    │        │平路交會│      │      │新台幣仟元沒收，如全部或一部不能│
│    │        │處      │      │      │沒收時，以其財產抵償之，扣案之分裝│
│    │        │        │      │      │袋伍小包沒收。                    │
├──┼────┼────┼───┼───┼─────────────────┤
│ 六 │96年1月 │花蓮市和│姓名不│500元 │乙○○販賣第一級毒品，累犯，處有期│
│    │3日     │平路聯統│詳綽號│      │徒刑拾伍年貳月，販賣第一級毒品所得│
│    │        │飯店    │「偉任│      │新台幣伍佰元沒收，如全部或一部不能│
│    │        │        │」之男│      │沒收時，以其財產抵償之，扣案之分裝│
│    │        │        │子    │      │袋伍小包沒收。                    │
├──┼────┼────┼───┼───┼─────────────────┤
│ 七 │96年2月 │花蓮市中│許澤仁│800元 │乙○○販賣第一級毒品，累犯，處有期│
│    │17日    │山路與明│      │      │徒刑拾伍年貳月，販賣第一級毒品所得│
│    │        │心街交會│      │      │新台幣捌佰元沒收，如全部或一部不能│
│    │        │處之7-11│      │      │沒收時，以其財產抵償之，扣案之分裝│
│    │        │超商前  │      │      │袋伍小包沒收。                    │
├──┼────┼────┼───┼───┼─────────────────┤
│ 八 │96年2月 │花蓮市中│許澤仁│1000元│乙○○販賣第一級毒品，累犯，處有期│
│    │20日    │山路與明│      │      │徒刑拾伍年貳月，販賣第一級毒品所得│
│    │        │心街交會│      │      │新台幣壹仟元沒收，如全部或一部不能│
│    │        │處7-11超│      │      │沒收時，以其財產抵償之，扣案之分裝│
│    │        │商前    │      │      │袋伍小包沒收。                    │
├──┼────┼────┼───┼───┼─────────────────┤
│ 九 │96年2月 │花蓮市豪│許澤仁│400元 │乙○○販賣第一級毒品，累犯，處有期│
│    │21日    │華戲院前│      │      │徒刑拾伍年貳月，販賣第一級毒品所得│
│    │        │        │      │      │新台幣肆佰元沒收，如全部或一部不能│
│    │        │        │      │      │沒收時，以其財產抵償之，扣案之分裝│
│    │        │        │      │      │袋伍小包沒收。                    │
├──┼────┼────┼───┼───┼─────────────────┤
│ 十 │96年2月 │花蓮市和│陳承宗│3000元│乙○○販賣第一級毒品，累犯，處有期│
│    │23 日   │平路與上│      │      │徒刑拾伍年參月，販賣第一級毒品所得│
│    │        │海街交會│      │      │新台幣仟元沒收，如全部或一部不能│
│    │        │處      │      │      │沒收時，以其財產抵償之，扣案之分裝│
│    │        │        │      │      │袋伍小包沒收。                    │
└──┴────┴────┴───┴───┴─────────────────┘
附表二：販賣第二級毒品安非他命：
┌──┬────┬────┬───┬───┬─────────────────┐
│編號│時   間 │地    點│販　毒│販　毒│主文                              │
│    │        │        │對　象│所　得│                                  │
├──┼────┼────┼───┼───┼─────────────────┤
│ 一 │96年4月6│花蓮市城│黃河亮│1000元│乙○○、丁○○共同販賣第二級毒品，│
│    │日中午  │隍廟    │      │      │均累犯，各處有期徒刑柒年貳月，販賣│
│    │        │        │      │      │第二級毒品所得新台幣壹仟元沒收，如│
│    │        │        │      │      │全部或一部不能沒收時，以其財產抵償│
│    │        │        │      │      │之，扣案之分裝袋伍小包沒收，未扣案│
│    │        │        │      │      │之0000000000號行動電話壹支沒收，如│
│    │        │        │      │      │不能沒收時，追徵其價額。          │
├──┼────┼────┤      ├───┼─────────────────┤
│ 二 │96年4月6│花蓮縣新│      │4000元│乙○○、丁○○共同販賣第二級毒品，│
│    │日下午  │城鄉七星│      │      │均累犯，各處有期徒刑柒年肆月，販賣│
│    │        │潭觀海樓│      │      │第二級毒品所得新台幣肆仟元沒收，如│
│    │        │附近    │      │      │全部或一部不能沒收時，以其財產抵償│
│    │        │        │      │      │之，扣案之分裝袋伍小包沒收，未扣案│
│    │        │        │      │      │之0000000000號行動電話壹支沒收，如│
│    │        │        │      │      │不能沒收時，追徵其價額。          │
├──┼────┼────┤      ├───┼─────────────────┤
│ 三 │96年4月8│花蓮縣吉│      │1000元│乙○○、丁○○共同販賣第二級毒品，│
│    │日      │安鄉黃昏│      │      │均累犯，各處有期徒刑柒年貳月，販賣│
│    │        │市場旁  │      │      │第二級毒品所得新台幣壹仟元沒收，如│
│    │        │        │      │      │全部或一部不能沒收時，以其財產抵償│
│    │        │        │      │      │之，扣案之分裝袋伍小包沒收，未扣案│
│    │        │        │      │      │之0000000000號行動電話壹支沒收，如│
│    │        │        │      │      │不能沒收時，追徵其價額。          │
├──┼────┼────┼───┼───┼─────────────────┤
│ 四 │96年4月4│花蓮火車│胡萬寶│2000元│丁○○販賣第二級毒品，累犯，處有期│
│    │日晚上  │站附近  │      │      │徒刑柒年參月，販賣第二級毒品所得新│
│    │        │        │      │      │台幣貳仟元沒收，如全部或一部不能沒│
│    │        │        │      │      │收時，以其財產抵償之，未扣案之0989│
│    │        │        │      │      │505504號行動電話壹支沒收，如不能沒│
│    │        │        │      │      │收時，追徵其價額。                │
├──┼────┼────┤      ├───┼─────────────────┤
│ 五 │96年4月 │花蓮縣新│      │1000元│丁○○販賣第二級毒品，累犯，處有期│
│    │底      │城鄉家樂│      │      │徒刑柒年貳月，販賣第二級毒品所得新│
│    │        │福      │      │      │台幣壹仟元沒收，如全部或一部不能沒│
│    │        │        │      │      │收時，以其財產抵償之，未扣案之0989│
│    │        │        │      │      │505504號行動電話壹支沒收，如不能沒│
│    │        │        │      │      │收時，追徵其價額。                │
└──┴────┴────┴───┴───┴─────────────────┘
附錄本判決論罪之法律條文：
毒品危害防制條例第4條：
製造、運輸、販賣第一級毒品者，處死刑或無期徒刑；處無期徒
刑者，得併科新臺幣1千萬元以下罰金。
製造、運輸、販賣第二級毒品者，處無期徒刑或7 年以上有期徒
刑，得併科新臺幣7百萬元以下罰金。
毒品危害防制條例第8條：
轉讓第一級毒品者，處1年以上7年以下有期徒刑，得併科新臺幣
1百萬元以下罰金。
